臺灣臺北地方法院民事裁定
111年度聲字第176號
聲  請  人  華碩電腦股份有限公司

法定代理人  施崇棠  
代  理  人  黃志文律師
相  對  人  龔介平  
上列當事人間聲請變更提存物事件，本院裁定如下：
    主  文
本院一一○年度存字第一九七九號擔保提存事件，聲請人提供之
擔保物上海商業儲蓄銀行無記名可轉讓定期存單伍張（面額新臺
幣伍仟萬元、○○○○○○○○○○○○○○號；面額新臺幣壹仟萬元、○○○○○○
○○○○○○○○號；面額新臺幣壹佰萬元、○○○○○○○○○○○○○○號；面額新
臺幣壹佰萬元、○○○○○○○○○○○○○○號；面額新臺幣伍拾萬元、○○○○
○○○○○○○○○○號），准以新臺幣陸仟貳佰伍拾萬元或同面額之上海
商業儲蓄銀行無記名可轉讓定期存單代之。
    理  由
一、聲請意旨略以：聲請人前遵本院102年度事聲字第2392號、1
    10年度聲字第146號民事裁定，曾提供面額合計為新臺幣（
    下同）6,250萬元之上海商業儲蓄銀行無記名可轉讓定期存
    單5張（即㈠面額5,000萬元、00-0-00-00-000000-0號，㈡面
    額1,000萬元、00-0-00-00-000000-0號，㈢面額100萬元、00
    -0-00-00-000000-0號，㈣面額100萬元、00-0-00-00-000000
    -0號，㈤面額50萬元、00-0-00-00-000000-0號）為擔保，並
    經本院以110年度存字第1979號准予提存在案。茲因前揭5張
    存單即將屆期，爰聲請准以變換為同額現金或同面額之上海
    商業儲蓄銀行無記名可轉讓定期存單等語。
二、按供擔保應提存現金或法院認為相當之有價證券，但當事人
    別有約定者，不在此限。法院得依供擔保人之聲請，以裁定
    准許其變換提存物。民事訴訟法第102條第1項、第105條第1
    項，分別定有明文。前開規定依同法第106條前段規定，於
    其他依法令供訴訟上之擔保者準用之。
三、經查，聲請人主張之上開事實，業據其提出本院102年度事
    聲字第2392號、110年度聲字第146號民事裁定、110年度存
    字第1979號提存書等影本為證，並經本院依職權調取本院10
    2年度事聲字第2392號聲明異議（假扣押）事件卷宗及110年
    度存字第1979號擔保提存事件卷宗核閱無誤，是本件聲請經
    核尚無不合，應予准許。
四、據上論結，本件聲請為有理由，爰裁定如主文。
中    華    民    國   111    年    4     月     13   日
                  民事第四庭  法  官  林承歆
以上正本係照原本作成。
如對本裁定抗告須於裁定送達後10日內向本院提出抗告狀，並繳
納抗告費新臺幣1,000元。
中    華    民    國   111    年    4     月     13   日
                              書記官  何嘉倫